【裁判字號】    89,上訴,615
【裁判日期】    890829
【裁判案由】    違反毒品危害防制條例
【裁判全文】
臺灣高等法院高雄分院刑事判決                    八十九年度上訴字第六一五號
    上  訴  人
    即  被  告  甲○○
    指定辯護人  本院公設辯護人  孫妙岑
右上訴人因違反毒品危害防制例案件，不服臺灣高雄地方法院八十八年度訴字第二四
二五號中華民國八十九年三月二十二日第一審判決（起訴案號：臺灣高雄地方法院檢
察署八十八年度偵字第二五四七八號），提起上訴，本院判決如左：
    主  文
原判決關於甲○○部分撤銷。
甲○○販賣第二級毒品，累犯，處有期徒刑柒年陸月，扣案之安非他命壹大包、伍小
包（驗後毛重肆玖點捌伍公克）沒收銷燬之。
    事  實
一、甲○○曾於八十六年間因詐欺、偽造文書等案，經臺灣高雄地方法院裁定應執行
    之刑為有期徒刑三年二月確定，並於八十八年三月十八日執行完畢；仍不知悔悟
    ，又因在監執行時認識王以仁（業經臺灣高雄地方法院判決有罪確定），竟意圖
    牟取不法利益，於八十八年十月五日帶重約二兩分裝為一大包、七小包之第二
    級毒品安非他命（其內另裝有大麻一包，此部分未經檢察官起訴），至高雄市楠
    梓區四維一村九十七號王以仁之住處並交付予王以仁，言明以新台幣（下同）四
    萬六千元（起訴書誤載四萬六千元）之代價販賣予王以仁施用或轉售，因王以仁
    一時無錢支付價金，甲○○乃同意王以仁日後再付款。其中二小包安非他命，則
    經王以仁施用完畢，嗣於八十八年十月十四日上午九時四十分許，經警在王以仁
    之前開住處查獲分裝成一大包、五小包，重量合計四九‧九０公克（驗前毛重）
    之第二級毒品安非他命，及重０‧七０公克（淨重）之第二級毒品大麻一包、吸
    食器一組、塑膠夾鍊袋四包（每包約一百只）。王以仁被查獲後並主動供出毒品
    係購自甲○○，且配合警方撥打甲○○所持用之00000000號行動電話而
    與甲○○聯絡，佯稱欲支付前次購買安非他命毒品所欠之價金，而誘引甲○○前
    來高雄市楠梓區四維一村活動中心停車場時，為警予以逮捕。
二、案經內政部警政署高雄港務警察所移送台灣高雄地方法院檢察署檢察官偵查起訴
    。
    理  由
一、訊據被告甲○○矢口否認有販賣第二級毒品安非他命予被告王以仁之事實，辯稱
    ：其並未販賣安非他命予王以仁，本件可能係因王以仁在八十八年九月間向其借
    用三萬元，經被告多次催討，均未返還，因而挾怨報復云云。經查：
(一)、本件被告於右揭時、地販賣第二級毒品安非他命予王以仁之事實，業經證人王以
    仁自檢察官偵查中，以迄本院審理時堅決指証不移（參見偵卷第三十六頁、第四
    十六頁、原審卷第二十七頁、第四十四頁、本院卷第四十九頁）。而王以仁係在
    經警查獲毒品安非他命後，主動供出毒品係向被告購買，並配合警方辦案，撥打
    被告所持用之00000000號行動電話，與被告聯絡，佯稱欲交付上次購買
    安非他命之價金，約被告前來其位於高雄市楠梓區四維一村之住處，被告依約到
    達該四維一村活動中心停車場時，為埋伏在附近之員警所逮捕等事實，復據証人
    即承辦本案之警員陳明仁、王智豐在原審法院到庭証述明確（參見原審卷第六十
    八頁、第八十一頁訊問筆錄）。
(二)、被告雖辯稱本件係王以仁欠伊三萬元，而故意設詞誣陷云云。惟王以仁已否認有
    向被告借貸金錢之行為，且被告就此部分並未提出證據證明有王以仁向其借用金
    錢之事實，再者，被告甲○○又於本院審理中供稱：於出獄後僅與王以仁見過數
    次面而已，彼此之間又無怨隙存在，是縱被告王以仁確有欠被告甲○○三萬元債
    務，其金額僅區區三萬元，衡情，王以仁應無因此生怨怒之心，故為設詞誣陷供
    稱毒品係購自被告之理。足認被告甲○○所辯稱係同案被告王以仁故意誣陷云云
    ，顯係卸責之詞，不足採憑，是王以仁所證應屬可採。
(三)、王以仁經警獲時扣案之分裝成一大包、五小包之晶體，經送請高雄醫學院附設中
    和紀念醫院檢驗為甲基安非他命（驗後毛重四九點八五公克），有該院檢驗報告
    單附卷可稽（參見原審卷第九十四頁）。又非法販賣安非他命乃屬重刑之罪，其
    甘冒被處重刑之危險，而販賣毒品，若非有利可圖，豈願為之，被告顯有營利之
    販賣意圖，彰彰甚明。綜上所論，被告甲○○販賣第二級毒品安非他命予王以仁
    之犯行均堪認定。
三、按安非他命係毒品危害防制條例第二條第一項第二款所稱之第二級毒品，核被告
    甲○○販賣第二級毒品係犯毒品危害防制條例第四條第二項之罪。查被告甲○○
    曾於八十六年間因詐欺、偽造文書案，經法院裁定定應執行之刑為有期徒刑三年
    二月確定，並於八十八年三月十八日執行完畢之事實，有台灣高等法院被告全國
    前案紀錄表附卷可稽，其於有期徒刑執行完畢後，五年以內再犯本件有期徒刑以
    上之罪，係累犯，應依法加重其有期徒刑、罰金部分之法定刑（無期徒刑部分依
    法不得加重）。
四、原審予以論罪科刑，固非無見，惟(一)、無期徒刑不得加重，刑法第六十五條第一
    項定有明文，原判決疏未注意及此，依累犯規定加重法定刑時，未將無期徒刑部
    分除外，尚有未洽，(二)、扣案之吸食器一組係在王以仁住處查獲之物，此有搜索
    扣押證明筆錄可參，並為王以仁所有，且供施用安非他命所用之物，業經王以仁
    陳明在卷，原判決未於王以仁罪名下宣告沒收，而於被告罪名下宣告沒收，顯有
    不當。被告上訴意旨否認犯罪，雖無足取，惟原判決既有可議之處，應由本院予
    以撤銷改判。審酌被告甲○○明知毒品會戕害他人身心健康，且易成癮而終身難
    以戒治，竟仍販賣毒品予他人，惡性非輕，惟僅販賣一次，且數量尚非鉅大等情
    狀，量處如主文所示之刑。扣案之第二級毒品安非他命一大包、五小包（驗後毛
    重四九點八五公克），應依毒品危害防制條例第十八條一項前段沒收並銷燬之。
    末按，本件被告甲○○販賣予被告王以仁毒品安非他命，約定之價金為四萬六千
    元，惟被告王以仁尚未交付，已如前述，是被告陳昭仁並無犯罪所得，自無庸依
    毒品危害防制條例第十九條第一項規定為沒收或追徵之諭知，併明之。
五、被告甲○○無償轉讓第二級毒品大麻予被告王以仁之犯罪事實未據檢察官起訴，
    且與起訴之販賣第二級毒品之事實並無裁判上一罪之關係，本院自無從併予審判
    ，附此說明。
據上論結，應依刑事訴訟法第三百六十九條第一項前段、第三百六十四條、第二百九
十九條第一項前段、毒品危害防制條例第四條第二項、第十八條第一項前段、刑法第
十一條前段、第四十七條，判決如主文。
本案經檢察官陳國全到庭執行職務。
中    華    民    國     八十九     年       八       月     二十九     日
                              臺灣高等法院高雄分院刑事第七庭
                                  審判長法官  王光照
                                        法官  黃憲文
                                        法官  黃仁松
右正本證明與原本無異。
如不服本判決，應於判決送達後十日內向本院提出上訴狀，其未述理由者並應於提
出上訴狀後十日內向本院補提理由書（應附繕本)。
                                      書記官  郭蘭蕙
中    華    民    國     八十九     年    八       月     三十一     日
附錄：本判決論罪科刑法條：
毒品危害防制條例第四條第二項：
製造、運輸、販賣第二級毒品者，處無期徒刑或七年以上有期徒刑，得併
科新台幣七百萬元以下罰金。
                                                                        Ｂ


司法院資訊處製作；財團法人民間司法改革基金會備份。
